【裁判字號】    92,交抗,815
【裁判日期】    921028
【裁判案由】    違反道路交通管理處罰條例
【裁判全文】
臺灣高等法院交通事件裁定                        九十二年度交抗字第八一五號
    抗  告  人
    即受處分人  甲○○
右抗告人因違反道路交通管理處罰條例案件，不服臺灣臺北地方法院，中華民國九十
二年五月三十日所為裁定（九十二年度交聲字第四五五號），提起抗告，本院裁定如
左：
    主  文
抗告駁回。
    理  由
一、按人行道不得臨時停車；禁止臨時停車處所不得停車，道路交通安全規則第一百
    十一條第一項第一款、第一百十二條第一項第一款分別定有明文。又汽車駕駛人
    在禁止臨時停車處所停車者，處新台幣（下同）六百元以上一千二百元以下罰鍰
    ，復為道路交通管理處罰條例第五十六條第一項第一款所明定。再逕行舉發違反
    道路交通管理事件，經汽車所有人依通知單之應到案日期前到案，並告知違規駕
    駛人姓名、
    法處理；逾應到案日期，處罰機關應依道路交通管理處罰條例第八十五條第三項
    規定處罰該汽車所有人，亦為違反道路交通管理事件統一裁罰標準及處理細則（
    於民國九十一年九月一日後該法之名稱已修正為違反道路交通管理事件統一裁罰
    基準及處理細則，下稱處理細則）第二十四條所明定。又行為人如係駕駛小型車
    在人行道之禁止臨時停車處所違規停車為警舉發，而在舉發通知單上所載之應到
    案日期前聽候裁決，經主管機關調查後仍認定其有違規停車之行為者，依處理細
    則第四十四條第一項及違反道路交通管理事件統一裁罰標準表（於九十一年九月
    一日後，其名稱已修正為違反道路交通管理事件統一裁罰基準表，下稱基準表）
    之規定，需對該違規停車之行為人處以九百元之罰鍰。末以逕行舉發汽車違反道
    路交通管理處罰條例第五十六條規定，駕駛人不在場或未能將車輛移置者，每逾
    二小時，得連續舉發之，此於前開處理細則第十二條第四項亦有明文。
二、本件異議人即受處分人甲○○將其所有之車牌號碼七Ｃ｜○四四一號自用一般小
    客車停放在台北市○○○路○段二八二巷人行道之禁止臨時停車處所，且駕駛人
    不在現場，而為台北市政府交通警察大隊松山分隊員警盛文琦分別於九十二年一
    月二十七日上午十一時零六分、同年月二十八日上午十時五十四分、同年月二十
    九日上午十一時十分及同年月三十日上午十一時二十三分許，以拍照之方式採證
    ，並由中隊長鄭進雄以受處分人所有之車輛有違反道路交通管理處罰條例第五十
    六條第一項第一款「在禁止臨時停車處所停車」規定之行為而逕行掣單舉發，經
    將舉發單送達受處分人後，受處分人於舉發通知單上所載之應到案日期（該四張
    舉發通知單之應到案日期分別為九十二年三月九日、三月十二日、三月十二日及
    三月十四日）前之九十二年二月一日向原處分機關提出申訴，經原處分機關函請
    舉發單位調查結果，仍認受處分人有前開違規行為，原處分機關乃依前揭道路交
    通管理處罰條例第五十六條第一項第一款及處理細則第二十四條、第四十四條第
    一項暨基準表之規定，於九十二年三月十七日以北市裁三字第裁二二｜ＡＢ00
    00000、ＡＢ0000000、ＡＢ0000000及ＡＢ0000000
    號裁決書各裁處受處分人罰鍰九百元，合計共三千六百元在案。
三、本件聲明異議及抗告意旨略以：其已於該區工作及居住數年，所停車之處所為台
    北市敦化國中多年來從未開啟之西側門，從未見及有人在該處停車遭開單舉發，
    其非有心違規，情節並非重大，該處亦非重要主幹道或路口，執法人員每天準時
    連續告發實在過當，當係警員個人之業績或配合執政單位之各項收入之作為，請
    求從輕量處一張罰單之金額云云。
四、經查：受處分人所有之自用小客車確有於右開時間停放在台北市○○○路○段二
    八二巷人行道之禁止臨時停車處所而違規停車之事實，此有逕行舉發之違規照片
    四幀在卷可稽，是受處分人將其所有之前開車輛停放在人行道之禁止臨時停車處
    所至堪確認。受處分人雖以其已於該區工作及居住數年，所停車之處所為台北市
    敦化國中多年來從未開啟之西側門，從未見及有人在該處停車遭開單舉發，其非
    有心違規，情節並非重大，該處亦非重要主幹道或路口，執法人員每天準時連續
    告發實在過當，當係警員個人之業績或配合執政單位之各項收入之作為云云為辯
    ，然人行道者，既為行人通行之道路，本非為供駕駛人停車之處所，而受處分人
    為領有駕駛執照之駕駛人，亦應知在人行道上停車，已足使行人無法順利通行該
    處而阻礙行人之交通，其停車本當應遵守道路交通安全規則之規定，否則道路交
    通安全規則之規定豈非形同具文，是本件受處分人停車之處所既屬人行道，無論
    該處是否為台北市敦化國中多年來從未開啟之西側門，或為非重要主幹道或路口
    ，受處分人均不得在該處停車。再者，依前開處理細則第十二條第四項之規定，
    逕行舉發汽車違反道路交通管理處罰條例第五十六條規定，駕駛人不在場者，每
    逾二小時，即得連續舉發之，是本案警員依法本得連續舉發，並無不當之處，是
    本件受處分人違反道路交通管理處罰條例第五十六條第一項第一款之汽車駕駛人
    在禁止臨時停車處所停車之違規事實已臻明確，受處分人以其已於該區工作及居
    人在該處停車遭開單舉發，其非有心違規，情節並非重大，該處亦非重要主幹道
    或路口，執法人員每天準時連續告發實在過當，當係警員個人之業績或配合執政
    單位之各項收入之作為云云為由指摘舉發不當，求予撤銷原處分，顯不足採。本
    件事證明確，受處分人確有前開違規行為堪以認定。
五、綜上所述，受處分人確有於前開時間在人行道之禁止臨時停車路段違規停車之行
    為，且於應到案日期前申訴，原審因認原處分機關依前揭道路交通管理處罰條例
    第五十六條第一項第一款及處理細則第二十四條、第四十四條第一項暨基準表之
    規定，就其四次違規停車之行為各裁處受處分人罰鍰九百元，合計共三千六百元
    ，核無違誤，予以異議駁回，並無不當，本件抗告人抗告意旨仍執前詞，並請求
    從輕量處，洵無理由，抗告應予駁回。
六、據上論結，應依道路交通管理處罰條例第八十九條、道路交通案件處理辦法第二
    十六條，刑事訴訟法第四百十二條，裁定如主文。
中      華      民      國    九十二    年      十      月    二十八    日
                              臺灣高等法院交通法庭
                                  審判長法  官  許  增  男
                                        法  官  黃  鴻  昌
                                        法  官  周  煙  平
右正本證明與原本無異。
不得再抗告。
                                        書記官  蕭  麗  珍
中      華      民      國    九十二    年      十      月     三十     日


司法院資訊處製作；財團法人民間司法改革基金會備份。
